臺灣高等法院臺南分院刑事裁定       
                                      110年度抗字第781號
抗  告  人  
即 受 刑人  許晅瑋




上列抗告人因撤銷緩刑案件，不服臺灣雲林地方法院中華民國11
0年8月26日所為110年度撤緩字第31號裁定，提起抗告，本院裁
定如下：
    主  文
抗告駁回。
    理  由
一、原裁定意旨略以：抗告人即受刑人前因公共危險案件，經桃
    園地院以108年度桃交簡字第2464號判決判處有期徒刑2月，
    併科罰金新台幣5000元（原裁定誤載為有期徒刑5月），緩
    刑2年，於108年11月23日確定在案（下稱前案），緩刑期間
    為108年11月23日至110年11月22日止；又受刑人於緩刑期內
    之110年3月4日至110年3月5日間，因故意犯公共危險案件，
    經桃園地院以110年度桃交簡字第836號判決判處有期徒刑5
    月確定，並於110年6月12日確定在案（下稱後案）等情，有
    臺灣高等法院被告前案紀錄表、上開案件之判決書2份在卷
    可稽，足認受刑人確於緩刑期內故意犯他罪，而在緩刑期內
    受得易科罰金之有期徒刑宣告確定，合於刑法第75條之1第1
    項第2款所列之撤銷緩刑事由。受刑人於前案行為後，本應
    恪守法令規範，尤不得再有故意犯罪之行為；且於緩刑期內
    ，更應心生警惕，詎仍不思悔改，於前案緩刑期間內，再故
    意犯刑法第185條之3第1項第1款之公共危險罪，足見前案緩
    刑之宣告，並未達使受刑人改過自新之效果。本院審酌受刑
    人所犯上開前、後兩案，均係犯酒後不能安全駕駛之公共危
    險罪，且依據前案判決所載，給予受刑人緩刑宣告之原因，
    係考量其未曾受有期徒刑以上刑之宣告，因一時失慮致罹刑
    章，歷此次罪刑宣合之教訓應知警惕而無再犯之虞等情，故
    認對其所宣告之刑，以暫不執行為適當，予以宣告緩刑2年
    。受刑人經前案經判刑並獲得緩刑之寬典後，理當知悉酒精
    成分對人之意識能力具有不良影響，酒後駕車對一般往來之
    人車均生高度危險性，竟仍漠視自身安危及公眾用路人之安
    全，於前案緩刑期內故意再為具有同質性之酒駕犯行（即後
    案），未能把握自新機會，顯然無視緩刑期內應循法遵矩之
    誡命要求，重蹈覆轍，罔顧法治，具有相當之惡性，益徵前
    案給予受刑人緩刑之宣告，未能達導正受刑人遵守法律規範
    ，改過遷善之效果，是原宣告之緩刑既難收其預期之效果，
    為維持社會秩序並避免他人權利再受危害，應認有對受刑人
    執行刑罰制裁以為教化之必要，自與刑法第75條之1第1項第
    2款之規定意旨相符。綜上所述，聲請人之聲請為有理由，
    爰撤銷受刑人上開緩刑之宣告。
二、抗告意旨略以：抗告人因犯下三次酒駕，失了工作也在外借
    了很多錢來還酒駕罰金，也還有貸款正在分期還款，已毫無
    援助再來撤銷緩刑，住在○○老家的爸爸也已高齡62歲，所以
    家裡再無經濟來源，經三次教訓我也已澈底反省，希望能不
    被撤銷緩刑，可以讓我好好繼續工作還債，並可以把緩刑刑
    期給執行完畢，請撤銷原裁定等語。
三、按受緩刑之宣告而有下列情形之一，足認原宣告之緩刑難收
    其預期效果，而有執行刑罰之必要者，得撤銷其宣告：二、
    緩刑期內因故意犯他罪，而在緩刑期內受6 月以下有期徒刑
    、拘役或罰金之宣告確定者。此刑法第75條之1第1項第2款
    定有明文。又緩刑宣告是否得撤銷，除須符合刑法第75條之
    1第1項各款之要件外，該條並採裁量撤銷主義，賦予法院撤
    銷與否之權限，特於第1項規定實質要件為「足認原宣告之
    緩刑難收其預期效果，而有執行刑罰之必要」，供作審認之
    標準。亦即於上揭「得」撤銷緩刑之情形，法官應依職權本
    於合目的性之裁量，妥適審酌被告所犯前後數罪間，關於法
    益侵害之性質、再犯之原因、違反法規範之情節是否重大、
    被告主觀犯意所顯現之惡性及其反社會性等情，是否已使前
    案原為促使惡性輕微之被告或偶發犯、初犯改過自新而宣告
    之緩刑，已難收其預期之效果，而確有執行刑罰之必要，供
    作審認之標準。　　
四、經查：
（一）受刑人前因公共危險案件，經桃園地院以108年度桃交簡
      字第2464號判決判處有期徒刑2月，併科罰金新台幣5000
      元，緩刑2年，於108年11月23日確定在案（下稱前案），
      緩刑期間為108年11月23日至110年11月22日止；又受刑人
      於緩刑期內之110年3月4日至110年3月5日間，因故意犯公
      共危險案件，經桃園地院以110年度桃交簡字第836號判決
      判處有期徒刑5月確定，並於110年6月12日確定在案（下
      稱後案）等情，有臺灣高等法院被告前案紀錄表、上開案
      件之判決書2份在卷可稽，足認抗告人於前案緩刑期內確
      有故意再犯公共危險罪，而在緩刑期內受6月以下有期徒
      刑之宣告確定，自符合刑法第75條之1第1項第2款所列之
      得撤銷緩刑之事由。
（二）本院審酌抗告人所犯之上開前案與後案，均係刑法第185
      條之3第1項第1款酒後不能安全駕駛之公共危險罪。且依
      前案判決所載，給予受刑人緩刑宣告之原因，係考量其未
      曾受有期徒刑以上刑之宣告，是因一時失慮致罹刑章，歷
      此次罪刑宣合之教訓應知警惕而無再犯之虞等情，故認對
      抗告人所宣告之刑，以暫不執行為適當，予以宣告緩刑2
      年。抗告人經前案經判刑並獲得緩刑之寬典後，理當知悉
      酒精成分對人之意識能力具有不良影響，酒後駕車對一般
      往來之人車均生高度危險性，竟仍漠視自身安危及公眾用
      路人之安全，於前案之緩刑期內，故意再為後案具有同質
      性之酒駕犯行，顯見其法治觀念薄弱，漠視用路人之生命
      、身體安全，欠缺自制及自省能力，違反法規範之情節可
      謂重大，其主觀犯意所顯現之惡性及反社會性不低，堪認
      其確未能藉由前案緩刑宣告以達成自我警惕之效果，已使
      前案原為促使其初犯改過自新而宣告之緩刑，難收其預期
      之效果，非執行刑罰，無法促其真正改過向善，因而確有
      執行刑罰之必要性，核與刑法第75條之1第1項第2款之規
      定相符。
五、綜上所述，檢察官於後案判決確定後6個月內即提出本件撤
    銷緩刑宣告之聲請，與刑法第75條之1第1項第2款、第2項之
    規定，核無不合。原裁定依職權本於目的性之裁量，而撤銷
    抗告人前案所受緩刑之宣告，已詳敘所憑認定之理由，自屬
    有據。至抗告意旨稱其因犯下三次酒駕，失去工作還借錢來
    還酒駕罰金，貸款還在分期，父親也已高齡，無經濟來源，
    希能繼續工作還債云云，均與本件是否符合刑法第75條之1
    第1項第2款規定得否撤銷上開前案緩刑宣告之判斷無涉，尚
    不足執為有利抗告人之認定。是抗告意旨仍執前詞，指摘原
    裁定不當，為無理由，應予駁回。
據上論斷，應依刑事訴訟法第412條，裁定如主文。
中　　華　　民　　國　　110 　年　　10　　月　　6 　　日
                  刑事第四庭    審判長法  官  郭玫利   
                                      法  官  陳金虎   
                                      法  官  林臻嫺
以上正本證明與原本無異。
不得再抗告。
　　　　　　　　　　　　　　　　　　　書記官  楊宗倫　　
中　　華　　民　　國　　110 　年　　10　　月　　6 　　日